【裁判字號】    97,訴,659
【裁判日期】    970514
【裁判案由】    毒品危害防制條例
【裁判全文】
臺灣基隆地方法院刑事判決               97年度訴字第659號
公  訴  人  臺灣基隆地方法院檢察署檢察官
被      告  乙○○
                    （現另案於臺灣基隆監獄執行中）
上列被告因毒品危害防制條例案件，經檢察官提起公訴（97年度
毒偵字第950 號），於本院準備程序進行中，被告就被訴之事實
為有罪之陳述，本院合議庭乃裁定由受命法官依簡式審判程序獨
任進行審理，並判決如下：
    主  文
乙○○施用第一級毒品，累犯，處有期徒刑柒月。
    事  實
一、乙○○前因施用第二級毒品案件，經本院以90年度毒聲字第
    733 號裁定送觀察、勒戒後，因認有繼續施用毒品之傾向，
    復經本院以91年度毒聲字第161 號裁定令入勒戒處所施以強
    制戒治，再經本院以91年度毒聲字第645 號裁定停止戒治，
    復經本院以92年度毒聲字第81號裁定撤銷停止戒治令入戒治
    處所執行殘餘戒治期間6月3日，於民國93年2月4日期滿執行
    完畢，並由臺灣基隆地方法院檢察署檢察官於93年2月6日以
    93年度戒毒偵字第8 號為不起訴處分確定。復因施用第一級
    及第二級毒品案件，經本院於94年10月31日以94年度訴字第
    818號分別判處有期徒刑6月、3月，應執行有期徒刑8月確定
    ；又因施用第一級毒品，經本院於95年3月15日以95 年度訴
    字第134 號判處有期徒刑7月確定，上開2案件接續執行，迄
    96年2月26日縮刑期滿執行完畢。又因施用第一級毒品案件4
    次，經本院於96年12月31日以96年度訴字第1084號分別判處
    有期徒刑7月、7月、7月、7月，應執行有期徒刑1年2月確定
    ；再因施用第一級毒品案件，經本院於96年12月31日以96年
    度訴字第1171號判有期徒刑8 月確定；復因施用第一級毒品
    案件，經本院於97年1月18日以96年度訴字第1176 號判處有
    期徒刑7 月確定，（現上開三案接續執行中）。詎乙○○仍
    未戒除毒癮，復基於施用第一級毒品海洛因之犯意，於97年
    2月14日19時許，在臺北縣萬里鄉野柳村港東230號住所，以
    注射針筒注射方式，非法施用第一級毒品海洛因1次，因其
    係毒品脫驗人口，為警於同年月16日下午3時30分許，在基
    隆市○○區○○街、自來街查獲，經乙○○同意採驗其尿液
    結果呈嗎啡陽反應，而悉上情。
二、案經基隆市警察局第一分局移送臺灣基隆地方法院檢察署檢
    察官偵查起訴。
    理  由
一、程序事項：
    本件被告乙○○所犯者非為死刑、無期徒刑、最輕本刑為3
    年以上有期徒刑之罪或高等法院管轄第一審案件，其於準備
    程序進行中，先就被訴事實為有罪之陳述，經告知其簡式審
    判程序之旨，並聽取公訴人、被告之意見後，本院依刑事訴
    訟法第273條之1第1 項之規定，裁定由受命法官獨任進行簡
    式審判程序，合先敘明。
二、認定事實所依據之證據及理由：
    (一)被告自白：
      被告於本院審理中均自白確有於上開時、地施用第一級毒
      品海洛因1 次之犯行事實，其任意自白核與下列事證相符
      ，應堪採為證據。
    (二)尿液檢驗結果：
      臺灣檢驗科技股份有限公司濫用藥物檢驗報告乙紙（附於
      97年度毒偵字第950號偵查卷第10 頁），足證經被告同意
      採集其尿液送驗結果呈嗎啡（4464ng/ml）陽性反應。
    (三)臺灣高等法院被告全國前案紀錄表附卷可參，足認被告確
      有如事實所載之觀察勒戒、強制戒治及徒刑之執行等事實
      。
三、論罪及科刑之理由：
  (一)查海洛因係毒品危害防制條例所列管之第一級毒品，此為該
    條例第2條第2項第1 款所明定。核被告所為，係犯毒品危害
    防制條例第10條第1 項之施用第一級毒品罪。被告持有第一
    級毒品以供其施用，其持有之低度行為應為其施用之高度行
    為所吸收，不另論罪。
  (二)被告曾有如前所述之犯罪科刑及刑之執行情形，此有臺灣高
    等法院被告前案紀錄表可稽，其於有期徒刑執行完畢後，5
    年內故意再犯本件最重本刑有期徒刑之罪，均構成累犯，均
    應依刑法第47條第1項規定加重其刑。
  (三)爰審酌立法院於86年10月30 日三讀通過於87年5月20日公布
    ，同年月22日生效之毒品危害防制條例，該條例對於施用毒
    品之被告改以治療、矯治為目的，非重在處罰，是被告違反
    本罪實係基於「病患性」行為，而對他人甚少損害，然被告
    前曾因施用毒品，經送觀察勒戒、強制戒治及判決執行，有
    上開前案紀錄表為憑，素行非佳，經警查獲後仍未戒絕，如
    前次輕度量刑就被告言已無法收矯治之效，再衡量被告其餘
    犯罪之動機、目的、犯罪時所受之刺激、犯罪之手段、犯人
    之生活狀況、品行、智識程度、犯罪所生之危險或損害、犯
    罪後之態度等一切情狀，判處如主文所示之刑。
四、據上論斷，應依刑事訴訟法第273條之1第1項、第299條第1
    項前段，毒品危害防制條例第10條第1項、第23條第2項，刑
    法第11條前段、第47項第1項，判決如主文。
本案經檢察官甲○○到庭執行職務。
中    華    民    國    97    年    5    月    14    日
                  刑事第三庭法  官  林淑鳳
以上正本證明與原本無異。
如不服本判決應於收受本判決後10日內向本院提出上訴書狀，其
未敘述上訴理由者，並得於提起上訴後10日內向本院補提理由書
狀（均須按他造當事人之人數附繕本）「切勿逕送上級法院」。
中    華    民    國    97    年    5     月    15    日
                            書記官  郭廷耀
附錄論罪法條：
毒品危害防制條例第10條第1項
施用第一級毒品者，處 6 月以上 5 年以下有期徒刑。


司法院資訊處製作；財團法人民間司法改革基金會備份。
